臺灣基隆地方法院刑事附帶民事訴訟裁定
110年度附民字第377號
原    告    林慶釧

被    告    吳坤忠


                    （現另案在法務部○○○○○○○○附設勒戒處所中）
上列被告因傷害案件，經檢察官提起公訴（110年度偵字第2515
號），由本院以110年度訴字第265號傷害案件審理時，經原告提
起刑事附帶民事訴訟之損害賠償事件（110年度附民字第377號）
，本院裁定如下：
    主  文
本件移送本院之民事庭。 
    理  由
一、按法院認附帶民事訴訟確係繁雜，非經長久時日不能終結其
    審判者，得以合議裁定移送該法院之民事庭，刑事訴訟法第
    504條第1項前段、第505條第1項定有明文。
二、查，被告吳坤忠因傷害案件，經灣基隆地方檢察署檢察官提
    起公訴（110年度偵字第2515號），由本院以110年度訴字第
    265號傷害案件審理時，經原告林慶釧提起刑事附帶民事訴
    訟之損害賠償事件（110年度附民字第377號），而告訴人即
　　原告林慶釧於本院110年11月5日準備程序時指述：我的左手
    手指，拇指、食指、中指是正常的，無名指是麻的，小拇指
    完全無法動而且因為本案造成的彎曲無法伸直，我的右手五
    個手指無法正常握拳，連拿湯匙都沒有辦法拿起來，是從手
    掌切到手腕，我因為本案受傷有去申請身心障礙證明（第七
    類），並且基隆長庚有開證明給我向新北市政府申請殘障手
    冊，新北市政府有核准，手掌及手指的失能醫療鑑定證明，
    我現在本案受傷無法正常上班，工作無法做，所以繳不出機
　　車貸款，醫生說神經都已經受損了，當時我是被砍到整個手
    掌半部掉下來，兩邊都是，現在難以治療，也沒有工作沒有
    錢可以治療等語明確，核與被告於本院110年11月5日準備程
    序時供述：我有收到並看過起訴書，對於起訴書所載犯罪事
    實，我認罪，扣案的刀，是我所有，是本件的犯罪工具，我
    要拋棄，我在執行中，現在沒有經濟能力可以賠償對方，我
    家人已經幫我賠很多了，所以應該也沒辦法，被害人即告訴
    人要求被告賠償新台幣80萬元鈞院110 年度附民字第377 號
    刑事附帶民事損害賠償（經被告詳細閱覽後回答）我有看到
    ，但是現在在執行中，沒有工作，家人也沒辦法幫我賠償對
    方等語情節大致相符，且檢察官於本院110年11月5日指陳：
    依告訴人今日提出身心障礙證明，可證明告訴人所受傷害已
    達重傷之程度，故變更起訴法條為第277 條第2 項後段犯傷
    害致重傷罪，請鈞院向新北市政府函調告訴人向貴府申請身
    心障礙之相關資料，以證明告訴人之已達重傷結果之傷害等
    語情節大致符合，並有告訴人林慶釧基隆長庚紀念醫院住診
    費用收據影本1紙、長庚醫療財團法人基隆長庚紀念醫院110
     年10月12日長庚院基字第1100950160號函（手部功能回復
    結果尚無法確定）及其附件：病歷光碟1張、林慶釧身心障
    礙證明正反面影本、新北市政府社會局110 年11月11日新北
    社障字第1102164668號函及其附件：林慶釧身心障礙鑑定報
    告表、身心障礙證明申請表、身心障礙鑑定歷程表、身份證
    正反面影本、身心障礙者鑑定表、長庚醫療財團法人基隆長
    庚紀念醫院110年11月22日長庚院基字第1101150194號函及
    其附件：林慶釧身心障礙鑑定報告、長庚醫療財團法人基隆
    長庚紀念醫院111年1月10日長庚院基字第1101250236號函：
    林慶釧傷勢屬於難治情形【見本院110 年度訴字第265 號卷
    ，第131頁、第145 頁、證物袋、第173至175頁、第187 至1
    89頁、證物袋、第191至195頁、第203頁】及告訴人林慶釧
    之基隆長庚紀念醫院門診紀錄、告訴人林慶釧之基隆長庚紀
    念醫院急診病歷、急診會診、急診護理紀錄、告訴人林慶釧
    之基隆長庚紀念醫院病程記錄、告訴人林慶釧之基隆長庚紀
    念醫院出院病歷摘要、告訴人林慶釧之基隆長庚紀念醫院醫
    囑單、會診單、護理記錄單、告訴人林慶釧之基隆長庚紀念
    醫院入院護理評估、出院護理評估、告訴人林慶釧之基隆長
    庚紀念醫院手術前護理記錄單、心電圖檢查報告、X 光科檢
    查會診及報告單、檢驗醫學科檢驗報告單等【見本院110年
    度訴字第265號病歷卷，第3至31頁、第33至79頁、第81至17
    9頁、第181至191頁、第193 至607頁、第609至623頁、第62
    5至661頁】；110年4月5日職務報告、基隆市警察局第四分
    局扣押筆錄（受執行人：吳坤忠）、扣押物品目錄表、扣押
    物品收據、長庚醫療財團法人基隆長庚紀念醫院診斷證明書
    （告訴人林慶釧）、基隆市警察局第四分局中山派出所刑案
    照片黏貼表：案發現場監視器翻拍畫面、告訴人林慶釧受傷
    照片、凶器丟棄地點照片、被告逃離現場照片、110 年4 月
    7 日職務報告、基隆市警察局第四分局中山派出所公務電話
    紀錄表、110年5月5日職務報告、扣押證物照片2張、臺灣基
    隆地方檢察署勘驗筆錄及勘驗照片等【見臺灣基隆地方檢察
    署110年度偵字第2515號卷，第17頁、第19至22頁、第27頁
    、第45至53頁、第151至153頁、第169頁、第187至189頁、
    第191至194頁】在卷可稽。是原告提起刑事附帶民事訴訟之
    損害賠償事件，惟查其內容繁雜，非經長久之時日，不能終
    結其審判，爰依刑事訴訟法第504條第1項前段，將本件附帶
    民事訴訟之損害賠償事件移送本院之民事庭。
三、依刑事訴訟法第504條第1項前段、第505條第1項，裁定如主
    文。
中　　華　　民　　國　　111 　年　　4 　　月　　22　　日
   　　　　　　 　刑事第三庭審判長法  官  簡志龍　
                                  法  官  藍君宜 
                                  法  官  施添寶
以上正本證明與原本無異。　　　　　　　　　　　　　　　　
本件裁定不得抗告。 　　　　
中　　華　　民　　國　　111 　年　　4 　　月　　22　　日
                                  書記官  陳怡文